【裁判字號】    99,交易,135
【裁判日期】    991220
【裁判案由】    過失致死
【裁判全文】
臺灣高雄地方法院刑事判決             99年度交易字第135號
公  訴  人  臺灣高雄地方法院檢察署檢察官
被      告  歐哲雄
上列被告因過失致死案件，經檢察官提起公訴（99年度偵字第33
33、18081 號），被告就被訴事實為有罪之陳述，經本院裁定依
簡式審判程序審理，並判決如下：
    主  文
歐哲雄犯過失致人於死罪，處有期徒刑伍月，如易科罰金，以新
台幣壹仟元折算壹日。
    事  實
一、歐哲雄於民國98年11月25日7 時50分許，騎乘車牌號碼XZJ-
    592 號重型機車，沿高雄市○○路由南往北方向行駛，行經
    該路段與中正二路交岔路口附近慢車道時，理應注意車前狀
    況，並保持所騎乘機車與前車間隨時可以煞停之距離，而依
    當時天候晴、日間自然光線、柏油路面乾燥無缺陷及無障礙
    物、視距良好等情形，客觀上並無不能注意之情，竟疏未注
    意及此，與前方由呂建宏（業經檢察官不起訴處分確定）所
    騎乘車牌號碼570-CZX 號重型機車未保持安全車距，突有李
    蕭淑女未行走行人穿越道，沿中正二路由東往西方向行走至
    此，呂建宏見狀緊急剎車後，歐哲雄因剎車不及，致其機車
    之車頭追撞呂建宏之機車車尾，並撞及李蕭淑女之胸部，造
    成李蕭淑女受有右肩關節脫臼及右肋骨多處骨折等傷害，經
    送醫救治後，仍於同年11月30日18時45分許，因車禍引起多
    處肋骨骨折、肺塌陷及血胸導致低血容性休克及呼吸衰竭而
    死亡。歐哲雄於肇事後，在有偵查犯罪權限之公務員或機關
    發覺其為犯嫌前，留在事故現場向到場處理之警員自首係其
    本人駕車肇事，進而接受裁判。
二、案經李蕭淑女之女李綽婉訴由，暨高雄市政府警察局新興分
    局報請臺灣高雄地方法院檢察署檢察官偵查起訴。
    理  由
一、本案被告歐哲雄所犯刑法第276 條第1 項之過失致死罪，係
    屬死刑、無期徒刑、最輕本刑為3 年以上有期徒刑以外之罪
    ，且非高等法院管轄之第一審案件，其就前揭被訴事實為有
    罪之陳述，經依法告知簡式審判程序之旨，並聽取當事人之
    意見後，本院認無不得或不宜改依簡式審判程序進行之情形
    ，爰依法裁定本件進行簡式審判程序，合先敘明。
二、上揭犯罪事實，業據被告歐哲雄於本院審理中坦承不諱（本
    院卷第13頁），核與證人呂建宏、李綽婉於警詢、檢察官訊
    問時之證述（警卷第3 至6 頁、相驗卷第26至29頁）大致相
    符。此外，復有高雄市立民生醫院診斷證明書2 紙、99年10
    月19日高市民醫病字第0990006664號函檢附之病歷影本（警
    卷第14至15頁、99審交易913 卷第19至45頁）、家佳診所診
    斷證明書1 紙（警卷第15之1 頁）、現場照片9 幀（警卷第
    16至20頁）、高雄市政府新興分局道路交通事故現場圖、道
    路交通事故調查表(一)、(二)、交通大隊交通事故談話紀錄表、
    當事人酒精測定紀錄表、處理相驗案件初步報告及報驗書（
    警卷第21至34頁）、臺灣高雄地方法院檢察署相驗報告書、
    屍體驗斷圖、相驗屍體證明書（相驗卷第30至36、55頁）、
    法務部法醫研究所99年2 月12日法醫理字第0980006497號函
    檢送解剖報告書、鑑定報告書（相驗卷第44至54頁）、高雄
    市政府交通局車輛行車事故鑑定委員會99年3 月22日高市車
    鑑字第0990001113號函檢送鑑定意見書（99偵3333卷第10至
    12頁）在卷可按。從而，被告上揭自白，核與事實相符，自
    可採為認定事實之證據。是本案事證明確，被告上開犯行，
    堪以認定。
三、核被告所為，係犯刑法第276 條第1 項之過失致死罪。再被
    告於肇事後，在有偵查犯罪權限之公務員或機關發覺其為犯
    嫌前，留在事故現場，並向到場處理之警員自首肇事經過，
    進而接受裁判，有卷附交通事故談話紀錄表在卷可稽（警卷
    第26頁），爰依刑法第62條前段之規定減輕其刑。本院審酌
    被告騎車因疏未注意車前狀況，並保持與前車間之安全距離
    ，一時不慎造成被害人死亡，使被害人及其家人天倫夢碎，
    蒙受極大悲痛，本應嚴懲，惟念及被告並無不良前科素行，
    有卷附臺灣高等法院被告前案紀錄表，素行尚佳，且本件車
    禍除被告上揭過失外，被害人未行走行人穿越道逕行穿越馬
    路，亦同為肇事原因，及被告迄未與被害人家屬達成和解賠
    償損失等一切情狀，量處如主文所示之刑，並諭知易科罰金
    之標準，以資懲儆。
據上論斷，應依刑事訴訟法第273 條之1 、第299 條第1 項前段
，刑法第276 條第1 項、第41條第1 項前段、第62條前段，刑法
施行法第1 條之1 ，判決如主文。
本案經檢察官李宜穎到庭執行職務。
中    華    民    國    99    年    12    月    20    日
                    刑事第六庭  法  官   曾仁勇
以上正本證明與原本無異。
如不服本判決應於收受本判決後10日內向本院提出上訴書狀，並
應敘述具體理由，如未敘述上訴理由者，應於上訴期間屆滿後20
日內補提理由書狀於本院（均須按他造當事人之人數附繕本）「
切勿逕送上級法院」。
中    華    民    國    99    年    12    月    20    日
                                書記官   王紀芸
附錄本判決論罪之法條：
中華民國刑法第276 條
因過失致人於死者，處2 年以下有期徒刑、拘役或2 千元以下罰
金。
從事業務之人，因業務上之過失犯前項之罪者，處 5 年以下有期
徒刑或拘役，得併科3 千元以下罰金。

司法院資訊處製作；財團法人民間司法改革基金會備份。
